【裁判字號】    98,交聲,2624
【裁判日期】    981026
【裁判案由】    聲明異議
【裁判全文】
臺灣高雄地方法院交通事件裁定        98年度交聲字第2624號
原處分機關  高雄市政府交通局
法定代理人  王國材
異  議  人
即受處分人  甲○○
上列受處分人因違反道路交通管理處罰條例聲明異議案件，對於
高雄市政府交通局98年9 月21日所為之處分（高市交裁字第裁32
-BO0000000號），聲明異議，本院裁定如下：
    主  文
原處分關於吊扣駕駛執照拾貳個月部分撤銷，發交高雄市政府交
通局。
    理  由
一、原處分意旨略以：異議人即受處分人甲○○於民國97年11月
    8 日凌晨1 時14分，駕駛車牌號碼YX-5852 號自用一般小客
    車（下稱系爭車輛），行經高雄市○○路、松美路交岔路口
    時，為警攔檢，測得其呼氣酒精濃度達每公升0.62毫克，超
    過法定標準值，當場掣單舉發，因上開酒駕行為業經檢察官
    為緩起訴處分，緩起訴時間尚未期滿，惟因異議人之聯結車
    駕駛執照審驗期限將屆，因本案未結，無法參加審驗，申請
    裁決，爰依道路交通管理處罰條例第35條第1 項第1 款及違
    反道路交通管理事件統一裁罰基準及處理細則第43條規定，
    裁處異議人罰鍰新台幣49,500元，吊扣駕駛執照12個月，並
    施以道路安全講習等語。
二、異議意旨略以：伊係靠駕駛聯結車賺錢維生，且本件違規時
    係駕駛系爭車輛，非駕駛聯結車，請求撤銷吊扣駕駛執照之
    處分等語。
三、按95年3 月1 日修正施行前之道路交通管理處罰條例第68條
    原規定為「汽車駕駛人因違反本條例及道路交通安全規則之
    規定，受吊扣或吊銷駕駛執照處分時，吊扣或吊銷其持有各
    級車類之駕駛執照」，該次修正為「汽車駕駛人，因違反本
    條例及道路交通安全規則之規定，受吊銷駕駛執照處分時，
    吊銷其持有各級車類之駕駛執照」，審酌立法者係考量因違
    規而吊扣駕駛執照，不宜連其他如職業上、生活上所需之駕
    駛執照一併吊扣，否則恐影響人民工作及生活甚鉅，有失之
    過酷等情，最終協商通過將原條文中「吊扣或」三字刪除，
    顯見立法者真意在於汽車駕駛人因違反道路交通管理處罰條
    例及道路交通安全規則之規定，受「吊銷駕照」處分者，仍
    維持一併吊銷其持有各級車類之駕駛執照，至於受「吊扣」
    駕駛執照處分時，僅能「吊扣」違規當時所執以駕駛該車輛
    之駕駛執照，不得再擴大適用「吊扣」其持有之其他各級車
    類駕駛執照，至為顯明。
四、本件異議人對原處分機關舉發之上開交通違規事實並未加以
    爭執，且有舉發違反道路交通管理事件通知單1 份附卷可稽
    ，則異議人確於上開時間、地點，被檢測呼氣酒精濃度達每
    公升0.62毫克之事實，應可認定。又本件異議人違規時係駕
    駛系爭車輛即自用一般小客車，非聯結車之事實，有上開舉
    發違反道路交通管理事件通知單附卷可稽，依上規定所示，
    自不得吊扣異議人之聯結車駕駛執照，而異議人目前係領有
    職業聯結車駕駛執照，本件所吊扣者為職業聯結車駕駛執照
    ，此有駕駛執照基本查詢資料附卷可稽，並有原處分機關之
    意見書在卷可按，則原處分關於吊扣駕駛執照12個月部分自
    有未合，應予撤銷發交原處分機關另行依法裁處。至原處分
    機關裁處異議人罰鍰及參加道路安通安全講習部分，異議人
    未提出異議，自不在本件審理範圍內，附此敘明。
五、據上論結，應依道路交通案件處理辦法第20條，裁定如主文
    。
中    華    民    國    98    年    10    月    26    日
                    交通法庭    法  官  鄭峻明
以上正本證明與原本無異。
如不服本裁定應於送達後5日內向本院提出抗告狀。
中    華    民    國    98    年    10    月    26    日
                                書記官  吳韻芳


司法院資訊處製作；財團法人民間司法改革基金會備份。
